---
title: "**Pruebas de hipótesis - paramétricas**"
author: "Seminario"
date: " "
output: 
  html_document:
    code_folding: hide
---

```{r setup, include=FALSE}
knitr::opts_chunk$set(echo = TRUE, comment = NA)

# Crear una función para simular BAC para una persona
simulacion_bac <- function(cantidad_alcohol, 
                           peso_corporal, 
                           volumen_distribucion, 
                           factor_eliminacion, 
                           tiempo_desde_ultima_bebida){
  bac <- (cantidad_alcohol / (peso_corporal * volumen_distribucion)) - (factor_eliminacion * tiempo_desde_ultima_bebida)
  if (bac < 0) {
    bac <- 0
  }
  return(bac)
}

# Crear vectores para almacenar los resultados de la simulación
n <- 500
sex <- numeric(n)
edad <- numeric(n)
alcohol <- numeric(n)
peso <- numeric(n)
tiempo <- numeric(n)
bac <- numeric(n)

# Generar datos simulados para 500 personas
set.seed(123)  # Fijar una semilla para reproducibilidad
for (i in 1:n) {
  edad[i] <- rnorm(1,35,5)
  sex[i] <-rbinom(1,1,0.55)
  alcohol[i] <- runif(1, min = 10, max = 50)  # Cantidad de alcohol en gramos
  peso[i] <- runif(1, min = 50, max = 100)  # Peso corporal en kg
  tiempo[i] <- runif(1, min = 0, max = 12)  # Tiempo desde la última bebida en horas
  bac[i] <- simulacion_bac(alcohol[i], 
                           peso[i], 
                           0.68, 0.015, 
                           tiempo[i])
}

# Visualizar los resultados
datos =data.frame(Sexo = sex,
                  Edad = edad, 
                  Alcohol = alcohol, 
                  Peso = peso, 
                  BAC = bac)

# colores
c0= "#b0394a"
c1= "#ad6395"
c2= "#a391c4"
c3= "#8acfe6"
c4= "#646420"
c5= "#db524f" 
```

<br/><br/>

Al igual que los intervalos de confianza paramétricos, las pruebas de hipótesis paramétricas deben cumplir principalmente con el supuesto de normalidad, debido a que esta distribución origina las distribuciones chi-cuadrado, t-Student y la F, empleadas como modelos para los estadísticos de prueba asociados con la media, proporción y varianza en una y dos poblaciones.




# **Una población**

<br/><br/>


## **Prueba de hipótesis para una media**

Se requiere establecer si la media de las edades de las personas accidentadas durante el presenta año son menores de 35 años. Se plantea la siguienes hipotesis estadísticas relacionadas :

$Ho : \mu \geq 35$

$Ha : \mu < 35$


Antes de proceder a realizar la prueba de hipótesis para la media, es necesario validar si la variables es normal o no. Para ello se aplica una prueba de Shapiro-Wilks

```{r}
shapiro.test(datos$Edad)
```

El resultado indica que se asume que los datos proceden de una distribución normal. Por tal razón se aplica una prueba paramétrica para una media. En este caso una prueba t-Studen debido a que no se conoce la varianza.




```{r}
t.test(datos$Edad, mu =35, alternative = "less")
```



<br/><br/>


## **Prueba de hipótesis para una proporción**


<br/><br/>


## **Prueba de hipótesis para una varianza**

<br/><br/>

# **Dos poblaciones**

<br/><br/>


## **Prueba de hipótesis para diferencia de medias**

<br/><br/>


## **Prueba de hipótesis para diferencia de proporciones**


<br/><br/>


## **Prueba de hipótesis para razón de varianzas**

<br/><br/>


## **Prueba para mas de dos medias**

ANÁLISIS DE VARIANZA - ANOVA

$Ho: \mu_1 = \mu_2 = \mu_3$

$Ha:$ alguna de las medias es diferente



```{r}
# Cargar los paquetes necesarios
library(stats)
library(agricolae)
library(TukeyC)

grupo1 <- c(0.08, 0.12, 0.10, 0.14, 0.09, 0.11, 0.13, 0.15, 0.10, 0.09, 0.11, 0.12, 0.13, 0.14, 0.08, 0.12, 0.10, 0.15, 0.11, 0.13)
grupo2 <- c(0.05, 0.03, 0.04, 0.06, 0.03, 0.05, 0.04, 0.06, 0.04, 0.05, 0.03, 0.04, 0.05, 0.06, 0.04, 0.03, 0.05, 0.06, 0.04, 0.03)
grupo3 <- c(0.07, 0.08, 0.09, 0.10, 0.08, 0.07, 0.11, 0.09, 0.10, 0.08, 0.09, 0.10, 0.11, 0.07, 0.08, 0.09, 0.10, 0.08, 0.07, 0.11)

grupos = data.frame(grupo1, grupo2, grupo3)



# Crear un data frame con los datos de los tres grupos
data <- data.frame(
  Grupo = factor(rep(1:3, each = 20)),
  Niveles_Benzodiazepina = c(grupo1, grupo2, grupo3)
)

# Realizar un ANOVA
modelo_anova <- aov(Niveles_Benzodiazepina ~ Grupo, data = data)

# Mostrar los resultados del ANOVA
summary(modelo_anova)

# Realizar comparaciones múltiples con la prueba de Tukey
comparaciones_tukey <- TukeyHSD(modelo_anova)

# Mostrar los resultados de las comparaciones múltiples de Tukey
print(comparaciones_tukey)


```



